臺灣高等法院刑事判決　　　　　　　　　　　　　九十一年度上易字第三八七號
　　上　訴　人　臺灣士林地方法院檢察署檢察官
　　被　　　告　甲○○　男　民.
右上訴人因被告贓物案件，不服臺灣士林地方法院九十一年度易字第三五八號中華民
國九十一年九月三十日第一審判決（起訴案號：九十年度偵字第一四七一、一一六五
七號）提起上訴，本院判決如左：
    主  文
原判決撤銷。
甲○○收受贓物，處拘役伍拾日，如易科罰金以參佰元折算壹日
    事  實
一、甲○○明知其於不詳時地，向不詳人士取得之ＤＵＮＬＯＰ  ＸＸ１０高爾夫球
    桿頭組三組，係楠盛股份有限公司（下稱楠盛公司）遭竊之贓物，竟仍收受之，
    並連續於民國（下同）八十九年六月二日（起訴書誤為十五日）、七月十八日，
    將之以每組十只新臺幣（下同）六千五百元之代價，先後出售桿頭二組、一組予
    乙○○（故買贓物，業經臺灣士林地方法院以九十年度簡字第二二一號刑事判決
    判處罰金九千元確定），嗣於同年七月二十五日，為警在乙○○所經營之全能高
    爾夫球中古社查扣前開贓物一組查獲。
二、案經內政部警政署保安警察第二總隊第四大隊第三中隊報請臺灣高雄地方法院檢
    察署移轉臺灣士林地方法院檢察署檢察官偵查起訴。
    理  由
一、訊據被告甲○○固不否認其為跑單幫兼職販售高爾夫球具及周邊設備，並與乙○
    ○經營的高爾夫用品行有買賣往來等情，惟矢口否認有何收受贓物犯行。辯稱：
    伊無收受系爭高爾夫球桿頭賣予乙○○之事實，八十九年七月十八日是賣皮爾卡
    登手套共七千二百元給乙○○，扣掉八十九年五月二十七日乙○○有賣給伊女生
    練習桿一支及球釘一千支，共七百元，所以乙○○當天是給他六千五百元的支票
    ，該六千五百元非買賣系爭桿頭的錢，乙○○所提的八十九年七月十八日付款簽
    收簿上的摘要欄原是空白的云云。
二、然查：
  (一)、證人乙○○在臺北縣淡水鎮○○路七十九號經營全能高爾夫球中古社，於八十
    九年七月二十五日上午，以二萬元價格，販賣日本ＤＵＮＬＯＰ  ＸＸ１０高爾
    夫球桿頭十只（已組裝成套）予施龍平，並已開立統一發票，旋於同日十時三十
    分許，為警持搜索票前往查獲，經鑑定該桿頭均為楠盛公司受委託製造，於不詳
    時間失竊之日本ＤＵＮＬＯＰ  ＸＸ１０高爾夫球桿頭之事實，業據證人乙○○
    證述在卷，並據被害人楠盛公司代理人黃文雄指訴、證人即楠盛公司關係企業復
    盛公司行政管理課副課長施龍平證述明確，另有搜索扣押證明筆錄、八十九年七
    月二十五日統一發票及鑑定報告書各一紙附卷可稽，復有日本ＤＵＮＬＯＰ  Ｘ
    Ｘ１０高爾夫球桿頭十只扣案可證（以上均見八十九年度偵字第八六四九號卷）
    。
  (二)、證人乙○○自偵查、原審及本院調查中均證稱：伊賣過系爭球桿三套，每套跟
    甲○○買六千五百元，甲○○跟伊說這是工廠外流的球桿頭等語（見第八六四九
    號偵卷第十七頁反面、八十九年度偵字第二二二二五號卷第十九頁反面、原審卷
    第二十頁、本院卷第二四至二五頁），並有付款簽收單附卷為憑（見九十年度偵
    字第一四七一號卷第四十頁、本院卷第四一頁），雖乙○○於偵查中之各次證詞
    ，對於究竟何時自甲○○處購入幾組系爭桿頭之證述前後陳述不一，惟乙○○所
    經營之高爾夫球用品社，乃自家經營之商號，並非略具規模之公司，其所需之採
    購貨品，僅由乙○○負責，此觀其妻潘文芬於原審之陳述可知（見原審卷第二七
    頁），貨物之售出販入亦無電腦化之紀錄，故乙○○於尚未找到付款簽收簿及其
    他單據前，對於何時自甲○○處進貨、數量多寡等，或因時間經過，僅有模糊之
    記憶所致，衡諸經驗法則，亦為通常之情。但所述被告確有售予該系爭球桿頭則
    無不同，應堪採信。
  (三)、被告於臺灣高雄地方法院檢察署應訊時陳稱：伊曾販售克里夫蘭球桿、皮爾卡
    登手套及外套袋予證人乙○○，並提出簽收單三張（見第二二二二五號偵字卷第
    十四頁反面至十六頁），而此三張簽收單經原審當庭提示予乙○○，乙○○亦坦
    承係其與其妻所簽收，然從上開簽收單之日期觀之，克里夫蘭球桿係八十九年七
    月十三日簽收，售價計一萬零五百元、皮爾卡登手套係同年七月一日簽收，售價
    計四千五百元且簽收單註明「退五個外套袋」，而被告向乙○○請款時間依付款
    簽收簿所載係八十九年七月十八日，日期均在收受前開物品之後，為何被告未連
    同克里夫蘭球桿一萬零五百元部分合併請款，此顯與一般交易常情不合。
  (四)、被告就前揭八十九年七月十八日所收受之六千五百支票，究係出售何種貨品，
    辯稱：原來是買五十支手套剛好是四千五百元。我在九十年三月五日提出過買賣
    的單據。八十九年七月一日我賣給他皮爾卡登的手套五十組，每組九十元，總共
    四千五百元，八十九年七月十八日時，他說要追加三十支手套，共二千七百元，
    前後應該付我七千二百元，他太太說八十九年五月二十七日他們有賣給我練習桿
    壹支及球釘壹仟支共七百元，所以他應該再付給我六千五百元，他太太當天有開
    票給我。」云云（見原審卷第三六頁），並提出八十九年七月一日簽收單、八十
    九年五月二十七日估價單為證（附於第一四七一號偵字卷第四十一頁信封袋內）
    。惟被告所稱尚欠乙○○追加的皮爾卡登手套價值二千七百元，乙○○已先給付
    現金二千七百元云云（見本院卷第二三頁）。被告既與乙○○係月底結帳，簽發
    翌月底之支票付貨款，而卷附乙○○簽發之發票日為八十九年六月九日一萬三千
    元、八十九年七月二十五日六千五百元及同年七月三十日九千一百之支票，均係
    交付予被告提示付款，為被告供承且有簽收簿附卷為證（見本院卷第二十四頁、
    第二十八頁），乙○○與廠商交易多係於收受商品後，過一段時間以月結方式再
    簽發翌月底支票付款，此觀被告所提六月份估價單及七月十八日被告簽名之付款
    簽收簿自明，因此如乙○○要向被告加訂手套，亦無於被告交貨前付款之理，且
    乙○○係當日請其妻開票予被告，乙○○大可僅開具二千七百元之支票予被告即
    可，況被告已經交貨之球桿尚未經付款，依常理觀之乙○○焉可能先給付尚未交
    貨之手套款項，被告於本院調查中所辯八十九年七月十八日所簽收之簽收單係七
    月份帳款，且係因伊賣的便宜才可這麼快收款云云，與一般經驗法則有違，被告
    亦無法提出追加手套之出貨單，復徵被告所辯顯不足採。復查就其上開金額為一
    萬三千元、六千五百元部分，被告既提不出估價單以證其出售之貨品，且與六月
    份出貨之貨款收取方式互核，及乙○○上開買受球桿頭之款項，當場即開立票期
    為一星期之支票予甲○○相互以觀，顯係被告係以該球桿頭較便宜價販售，但應
    即結帳付款之情，應為屬實。
  (五)、被告於原審及本院調查時辯稱：「（付款簽收簿）我簽收時，上面的品名（應
    是指摘要欄）是空白的。」云云（見本院卷第二二頁）。經查，被告在臺灣高雄
    地方法院檢察署應訊時稱：伊並未在簽收單（應指付款簽收簿）上簽名（參第一
    八三四九號偵查卷第十二頁背面），然嗣後在九十年三月五日及同年四月十三日
    偵訊時被告則坦承曾售予乙○○沒有牌之桿頭，但與本案之桿頭不同及曾在八十
    九年七月十八之付款簽收簿上簽名（參九十年度他字第三一九號偵查卷第十七頁
    ），而在原審最後一次庭訊時被告又答辯簽收簿之摘要欄內並未載有「桿頭一組
    」及根本未曾出售乙○○桿頭云云（見原審卷第三一頁、第三六頁），綜上所示
    ，被告前後供述並不一致，查本案自原審八十九年八月調查、審理以來，被告從
    未對付款簽收簿之摘要欄有所質疑，且檢察官及原審都曾數次提示該簽收簿予被
    告，被告亦未對摘要欄之內容有所抗辯，卻於原審最後一次庭訊時提出質疑，顯
    屬臨訟卸責之詞。
  (六)、至被告與證人乙○○間並無嫌隙，乙○○自無必要亦無理由故意誣陷被告入罪
    ，然觀乙○○自偵查至本院審理中之陳述，均指稱系爭球桿頭係向被告所購，而
    其亦因買賣系爭贓物而經原審法院判刑確定，故乙○○實無故意陷被告於罪之動
    機及犯意，且如乙○○當時不想供出被告，於其故買贓物案件時，其可向檢察官
    陳稱：係向綽號某某之人所購買即可，而無須具體指出係向被告所故買，是本件
    被告辯稱係乙○○欲誣陷伊云云，顯不足採。
  (七)綜上所述，被告所辯未曾賣系爭桿頭予乙○○云云，純係卸責之詞，不足採信，
    其於不詳時地自不詳人處收受贓物犯行，事證明確。
三、核被告所為，係犯刑法第三百四十九條第一項之收受贓物罪。至被告一次收受後
    ，先後二次售予乙○○，要係其一次收受贓物後之處分行為，先予敘明，原審未
    查，遽信被告所辯，而為被告無罪之判決，顯有未合，檢察官上訴意旨指摘原判
    決不當為有理由，自應由本院撤銷改判。爰審酌被告之素行，犯罪動機、手段、
    方法、犯罪所生之危害，犯後態度不佳，及其他一切情狀量處如主文第二項所示
    之刑，並諭知如易科罰金以三十元折算一日之折算標準。
據上論斷，應依刑事訴訟法第三百六十九條第一項前段、第三百六十四條、第二百九
十九條第一項前段，刑法第三百四十九條第一項、第四十一條第一項前段，罰金罰鍰
提高標準條例第一條前段、第二條，判決如主文。
本案經檢察官陳維練到庭執行職務。
中      華      民      國      九十一      年    十二    月    十九    日
                              台灣高等法院刑事第一庭
                                  審判長法  官  李  相  助
                                        法  官  黃  聰  明
                                        法  官  魏  新  國
右正本證明與原本無異。
不得上訴。
        書記官  賴  淑  真
中      華      民      國     九十一    年     十二    月      廿      日
附錄：本案論罪科刑法條全文
刑法第三百四十九條
收受贓物者，處三年以下有期徒刑、拘役或五百元以下罰金。
搬運、寄藏、故買贓物或為擔保者，處五年以下有期徒刑、拘役或科或併科一千元以
下罰金。
因贓物變得之財物，以贓物論。
